ACORDAO-COMPLETO-2429360

ACÓRDÃO 2471/2022 ATA 13/2022 - PRIMEIRA CÂMARA

VISTOS, relatados e discutidos estes autos de atos de admissão de pessoal;
ACORDAM os Ministros do Tribunal de Contas da União, reunidos em sessão da Primeira Câmara, ante as razões expostas pelo relator, em:
9.1. considerar legais os atos de admissão emitidos em favor de Isabella de Miranda Guimaraes, Ivan Geraldo Leoni Silva, Jean Rodrigues dos Santos, Jose de Arimateia Rodrigues Franca Filho, Juliana dos Santos Valentim da Silva, Lara Gomes de Araujo, Livia Pereira Barretto, Matheus de Assis Andrade e Thuany Bento Herculano, concedendo-lhes registro;
9.2. considerar ilegal o ato de admissão de Victor Hugo Oliveira de Albuquerque, negando-lhe registro;
9.3. determinar ao Comando da Marinha que:
9.3.1. adote, no prazo de quinze dias, contados da ciência desta deliberação, as medidas regularizadoras cabíveis, fazendo cessar os pagamentos decorrentes do ato impugnado, sob pena de responsabilidade solidária da autoridade omissa;
9.3.2. dê ciência desta deliberação a Victor Hugo Oliveira de Albuquerque, alertando-o de que o efeito suspensivo decorrente de eventual interposição de recurso contra deliberação do TCU não o exime da devolução dos valores percebidos indevidamente após a notificação, em caso de não provimento;
9.3.3. encaminhe a este Tribunal, no prazo de trinta dias, contados da ciência desta deliberação, a comprovação de que o interessado teve conhecimento da presente deliberação;
9.4. esclarecer ao órgão de origem que, em caso de opção pelo posto/graduação cuja admissão foi tida por ilegal, deverá emitir novo ato para oportuna apreciação desta Corte;
9.5. determinar à Sefip que monitore as determinações expedidas na presente deliberação.

ATOS DE ADMISSÃO. Atos de Admissão da unidade emissora MINISTÉRIO DA DEFESA-COMANDO DA MARINHA, enviados ao TCU pela unidade de controle interno Centro de Controle Interno da Marinha para fins de análise e julgamento

Primeira Câmara

Comando da Marinha.

3. Interessados/Responsáveis:
3.1. Interessados: Isabella de Miranda Guimaraes (XXX.148.637-XX); Ivan Geraldo Leoni Silva (XXX.417.016-XX); Jean Rodrigues dos Santos (XXX.384.514-XX); Jose de Arimateia Rodrigues Franca Filho (XXX.541.774-XX); Juliana dos Santos Valentim da Silva (XXX.657.287-XX); Lara Gomes de Araujo (XXX.023.356-XX); Livia Pereira Barretto (XXX.489.097-XX); Matheus de Assis Andrade (XXX.268.958-XX); Thuany Bento Herculano (XXX.551.524-XX); Victor Hugo Oliveira de Albuquerque (XXX.406.654-XX).

13.1. Ministros presentes: Benjamin Zymler (na Presidência), Walton Alencar Rodrigues (Relator) e Vital do Rêgo.
13.2. Ministro-Substituto convocado: Augusto Sherman Cavalcanti.
13.3. Ministro-Substituto presente: Weder de Oliveira.

WALTON ALENCAR RODRIGUES

Adoto, como parte do relatório, a instrução da Sefip (peça 13) , cuja proposta foi acolhida pelo corpo dirigente da unidade técnica (peça 14) :
"INTRODUÇÃO
Trata-se de atos de admissão, submetidos, para fins de registro, à apreciação do Tribunal de Contas da União (TCU) , de acordo com o art. 71, inciso III, da Constituição Federal.  Os atos foram cadastrados e disponibilizados ao TCU por intermédio do Sistema e-Pessoal, na forma do art. 2º e 4º da Instrução Normativa TCU 78/2018.
Os atos desse processo pertencem às seguintes unidades:
Unidade emissora: MINISTÉRIO DA DEFESA-COMANDO DA MARINHA.
Unidade cadastradora:  DIRETORIA DO PESSOAL MILITAR DA MARINHA.
Subunidade cadastradora: DPMM - ADMISSÃO.
EXAME TÉCNICO
Procedimentos aplicados
Os procedimentos para exame, apreciação e registro de atos de pessoal encontram-se estabelecidos na Instrução Normativa TCU 78/2018 e na Resolução TCU 206/2007. Essas normas dispõem que os atos de pessoal disponibilizados por meio do e-Pessoal devem ser submetidos previamente a críticas automatizadas, com base em parâmetros predefinidos.
As críticas das informações cadastradas na etapa de coleta do ato foram elaboradas e validadas levando-se em conta as peculiaridades de cada ato. Os itens verificados nessa etapa são inerentes a dados cadastrais, fundamentos legais, mapa de tempo, ficha financeira, assim como eventuais ocorrências de acumulação. Trata-se de verificações abrangentes, minuciosas e precisas e sem a necessidade de ação humana e, portanto, menos suscetível a falhas. As críticas aplicadas estão discriminadas no sistema, no Menu e-Pessoal, opção "Crítica", que podem ser acessadas mediante concessão de perfil específico a servidores do TCU responsáveis pela análise.
Além das críticas automatizadas, há verificação humana adicional no caso de haver alertas do sistema ou informações não formatadas, como esclarecimentos do gestor ou do controle interno.  
As críticas também consideram os registros do Sistema Integrado de Administração de Recursos Humanos (Siape) . O Siape disponibiliza informações atualizadas sobre as parcelas que integram os proventos, diferentemente, portanto, do e-Pessoal, que informa as parcelas no momento do registro do ato. 
Essa confrontação com o Siape fornece uma visão atual e verdadeira da situação, o que permite descaracterizar irregularidades e inconsistências que, embora constantes do e-Pessoal, já foram corrigidas.
As verificações detectadas nos atos encontram-se discriminadas na aba de pendências de cada ato no sistema e-Pessoal, bem como nos espelhos dos atos contemplados por esta instrução.
Exame das Constatações
Ato: 15421/2018 - Interessado: MATHEUS DE ASSIS ANDRADE - CPF: XXX.268.958-XX
Parecer do Controle Interno: considerar o ato Legal.
Constatação e análise: 
1.1.1. Data da publicação da homologação em órgão oficial é posterior à data de publicação da incorporação em órgão oficial.
Justificativa do Gestor de Pessoal: O Diretor de Ensino da Marinha, no uso das atribuições que lhe são conferidas, publica as homologações com os Resultados Finais dos Concursos Públicos em Diário Oficial da União. Diferentemente, as incorporações dos candidatos classificados dentro do número de vagas, são publicadas pela Diretoria do Pessoal Militar da Marinha, internamente, no Tomo II do Boletim da marinha. Desta forma, é possível que as publicações ocorram em datas distintas, como foi este caso, muito embora não modifiquem o resultado final dos candidatos aprovados e incorporados.
Análise do Controle Interno: Justificativa do gestor esclarece pendência
Análise da unidade técnica (Sefip/TCU) : Entende-se que a justificativa do gestor explica o motivo da homologação ser posterior à publicação da incorporação, uma vez que tais publicações são realizadas por órgãos distintos podem ser publicadas ordem distintas, fato que não altera o resultado do concurso.
O detalhamento da inconsistência acima elencada encontra-se no anexo II dessa instrução. 
Encaminhamento do ato: 
Considerar LEGAL e conceder o registro do ato de MATHEUS DE ASSIS ANDRADE.
Ato: 15511/2018 - Interessado: JEAN RODRIGUES DOS SANTOS - CPF: XXX.384.514-XX
Parecer do Controle Interno: considerar o ato Legal.
Constatação e análise: 
1.1.2. Data da publicação da homologação em órgão oficial é posterior à data de publicação da incorporação em órgão oficial.
Justificativa do Gestor de Pessoal: O Diretor de Ensino da Marinha, no uso das atribuições que lhe são conferidas, publica as homologações com os Resultados Finais dos Concursos Públicos em Diário Oficial da União. Diferentemente, as incorporações dos candidatos classificados dentro do número de vagas, são publicadas pela Diretoria do Pessoal Militar da Marinha, internamente, no Tomo II do Boletim da marinha. Desta forma, é possível que as publicações ocorram em datas distintas, como foi este caso, muito embora não modifiquem o resultado final dos candidatos aprovados e incorporados.
Análise do Controle Interno: Justificativa do gestor esclarece pendência
Análise da unidade técnica (Sefip/TCU) : Entende-se que a justificativa do gestor explica o motivo da homologação ser posterior à publicação da incorporação, uma vez que tais publicações são realizadas por órgãos distintos podem ser publicadas ordem distintas, fato que não altera o resultado do concurso.
O detalhamento da inconsistência acima elencada encontra-se no anexo II dessa instrução. 
Encaminhamento do ato: 
Considerar LEGAL e conceder o registro do ato de JEAN RODRIGUES DOS SANTOS.
Ato: 72248/2019 - Interessado: ISABELLA DE MIRANDA GUIMARAES - CPF: XXX.148.637-XX
Parecer do Controle Interno: considerar o ato Legal.
Constatação e análise: 
1.1.3. A data informada no campo 'Data da publicação da homologação em órgão oficial' é maior ou igual que a data informada no campo 'Data de publicação da incorporação em órgão oficial'. 
Justificativa do Gestor de Pessoal: O Diretor do Serviço de Seleção do Pessoal da Marinha, no uso das atribuições que lhe são conferidas, publica as homologações com os Resultados Finais dos Concursos Públicos em Diário Oficial da União. Diferentemente, as incorporações dos candidatos classificados dentro do número de vagas, são publicadas pela Diretoria do Pessoal Militar da Marinha, internamente, no Tomo II do Boletim da marinha. Desta forma, é possível que as publicações ocorram em datas distintas, como foi este caso, muito embora não modifiquem o resultado final dos candidatos aprovados e incorporados.
Análise do Controle Interno: Justificativa do gestor esclarece pendência
Análise da unidade técnica (Sefip/TCU) : Entende-se que a justificativa do gestor explica o motivo da homologação ser posterior à publicação da incorporação, uma vez que tais publicações são realizadas por órgãos distintos podem ser publicadas ordem distintas, fato que não altera o resultado do concurso.
O detalhamento da inconsistência acima elencada encontra-se no anexo II dessa instrução. 
Encaminhamento do ato: 
Considerar LEGAL e conceder o registro do ato de ISABELLA DE MIRANDA GUIMARAES.
Ato: 72264/2019 - Interessado: IVAN GERALDO LEONI SILVA - CPF: XXX.417.016-XX
Parecer do Controle Interno: considerar o ato Legal.
Constatação e análise: 
1.1.4. A data informada no campo 'Data da publicação da homologação em órgão oficial' é maior ou igual que a data informada no campo 'Data de publicação da incorporação em órgão oficial'. 
Justificativa do Gestor de Pessoal: O Diretor do Serviço de Seleção do Pessoal da Marinha, no uso das atribuições que lhe são conferidas, publica as homologações com os Resultados Finais dos Concursos Públicos em Diário Oficial da União. Diferentemente, as incorporações dos candidatos classificados dentro do número de vagas, são publicadas pela Diretoria do Pessoal Militar da Marinha, internamente, no Tomo II do Boletim da marinha. Desta forma, é possível que as publicações ocorram em datas distintas, como foi este caso, muito embora não modifiquem o resultado final dos candidatos aprovados e incorporados.
Análise do Controle Interno: Justificativa do gestor esclarece pendência
Análise da unidade técnica (Sefip/TCU) : Entende-se que a justificativa do gestor explica o motivo da homologação ser posterior à publicação da incorporação, uma vez que tais publicações são realizadas por órgãos distintos podem ser publicadas ordem distintas, fato que não altera o resultado do concurso.
O detalhamento da inconsistência acima elencada encontra-se no anexo II dessa instrução. 
Encaminhamento do ato: 
Considerar LEGAL e conceder o registro do ato de IVAN GERALDO LEONI SILVA.
Ato: 72283/2019 - Interessado: JOSE DE ARIMATEIA RODRIGUES FRANCA FILHO - CPF: XXX.541.774-XX
Parecer do Controle Interno: considerar o ato Legal.
Constatação e análise: 
1.1.5. A data informada no campo 'Data da publicação da homologação em órgão oficial' é maior ou igual que a data informada no campo 'Data de publicação da incorporação em órgão oficial'. 
Justificativa do Gestor de Pessoal: O Diretor do Serviço de Seleção do Pessoal da Marinha, no uso das atribuições que lhe são conferidas, publica as homologações com os Resultados Finais dos Concursos Públicos em Diário Oficial da União. Diferentemente, as incorporações dos candidatos classificados dentro do número de vagas, são publicadas pela Diretoria do Pessoal Militar da Marinha, internamente, no Tomo II do Boletim da marinha. Desta forma, é possível que as publicações ocorram em datas distintas, como foi este caso, muito embora não modifiquem o resultado final dos candidatos aprovados e incorporados.
Análise do Controle Interno: Justificativa do gestor esclarece pendência
Análise da unidade técnica (Sefip/TCU) : Entende-se que a justificativa do gestor explica o motivo da homologação ser posterior à publicação da incorporação, uma vez que tais publicações são realizadas por órgãos distintos podem ser publicadas ordem distintas, fato que não altera o resultado do concurso.
O detalhamento da inconsistência acima elencada encontra-se no anexo II dessa instrução. 
Encaminhamento do ato: 
Considerar LEGAL e conceder o registro do ato de JOSE DE ARIMATEIA RODRIGUES FRANCA FILHO.
Ato: 72350/2019 - Interessado: JULIANA DOS SANTOS VALENTIM DA SILVA - CPF: XXX.657.287-XX
Parecer do Controle Interno: considerar o ato Legal.
Constatação e análise: 
1.1.6. A data informada no campo 'Data da publicação da homologação em órgão oficial' é maior ou igual que a data informada no campo 'Data de publicação da incorporação em órgão oficial'. 
Justificativa do Gestor de Pessoal: O Diretor do Serviço de Seleção do Pessoal da Marinha, no uso das atribuições que lhe são conferidas, publica as homologações com os Resultados Finais dos Concursos Públicos em Diário Oficial da União. Diferentemente, as incorporações dos candidatos classificados dentro do número de vagas, são publicadas pela Diretoria do Pessoal Militar da Marinha, internamente, no Tomo II do Boletim da marinha. Desta forma, é possível que as publicações ocorram em datas distintas, como foi este caso, muito embora não modifiquem o resultado final dos candidatos aprovados e incorporados.
Análise do Controle Interno: Justificativa do gestor esclarece pendência
Análise da unidade técnica (Sefip/TCU) : Entende-se que a justificativa do gestor explica o motivo da homologação ser posterior à publicação da incorporação, uma vez que tais publicações são realizadas por órgãos distintos podem ser publicadas ordem distintas, fato que não altera o resultado do concurso.
O detalhamento da inconsistência acima elencada encontra-se no anexo II dessa instrução. 
Encaminhamento do ato: 
Considerar LEGAL e conceder o registro do ato de JULIANA DOS SANTOS VALENTIM DA SILVA.
Ato: 72360/2019 - Interessado: LARA GOMES DE ARAUJO - CPF: XXX.023.356-XX
Parecer do Controle Interno: considerar o ato Legal.
Constatação e análise: 
1.1.7. A data informada no campo 'Data da publicação da homologação em órgão oficial' é maior ou igual que a data informada no campo 'Data de publicação da incorporação em órgão oficial'. 
Justificativa do Gestor de Pessoal: O Diretor do Serviço de Seleção do Pessoal da Marinha, no uso das atribuições que lhe são conferidas, publica as homologações com os Resultados Finais dos Concursos Públicos em Diário Oficial da União. Diferentemente, as incorporações dos candidatos classificados dentro do número de vagas, são publicadas pela Diretoria do Pessoal Militar da Marinha, internamente, no Tomo II do Boletim da marinha. Desta forma, é possível que as publicações ocorram em datas distintas, como foi este caso, muito embora não modifiquem o resultado final dos candidatos aprovados e incorporados.
Análise do Controle Interno: Justificativa do gestor esclarece pendência
Análise da unidade técnica (Sefip/TCU) : Entende-se que a justificativa do gestor explica o motivo da homologação ser posterior à publicação da incorporação, uma vez que tais publicações são realizadas por órgãos distintos podem ser publicadas ordem distintas, fato que não altera o resultado do concurso.
O detalhamento da inconsistência acima elencada encontra-se no anexo II dessa instrução. 
Encaminhamento do ato: 
Considerar LEGAL e conceder o registro do ato de LARA GOMES DE ARAUJO.
Ato: 72372/2019 - Interessado: LIVIA PEREIRA BARRETTO - CPF: XXX.489.097-XX
Parecer do Controle Interno: considerar o ato Legal.
Constatação e análise: 
1.1.8. A data informada no campo 'Data da publicação da homologação em órgão oficial' é maior ou igual que a data informada no campo 'Data de publicação da incorporação em órgão oficial'. 
Justificativa do Gestor de Pessoal: O Diretor do Serviço de Seleção do Pessoal da Marinha, no uso das atribuições que lhe são conferidas, publica as homologações com os Resultados Finais dos Concursos Públicos em Diário Oficial da União. Diferentemente, as incorporações dos candidatos classificados dentro do número de vagas, são publicadas pela Diretoria do Pessoal Militar da Marinha, internamente, no Tomo II do Boletim da marinha. Desta forma, é possível que as publicações ocorram em datas distintas, como foi este caso, muito embora não modifiquem o resultado final dos candidatos aprovados e incorporados.
Análise do Controle Interno: Justificativa do gestor esclarece pendência
Análise da unidade técnica (Sefip/TCU) : Entende-se que a justificativa do gestor explica o motivo da homologação ser posterior à publicação da incorporação, uma vez que tais publicações são realizadas por órgãos distintos podem ser publicadas ordem distintas, fato que não altera o resultado do concurso.
O detalhamento da inconsistência acima elencada encontra-se no anexo II dessa instrução. 
Encaminhamento do ato: 
Considerar LEGAL e conceder o registro do ato de LIVIA PEREIRA BARRETTO.
Ato: 72756/2019 - Interessado: THUANY BENTO HERCULANO - CPF: XXX.551.524-XX
Parecer do Controle Interno: considerar o ato Legal.
Constatação e análise: 
1.1.9. A data informada no campo 'Data da publicação da homologação em órgão oficial' é maior ou igual que a data informada no campo 'Data de publicação da incorporação em órgão oficial'. 
Justificativa do Gestor de Pessoal: O Diretor do Serviço de Seleção do Pessoal da Marinha, no uso das atribuições que lhe são conferidas, publica as homologações com os Resultados Finais dos Concursos Públicos em Diário Oficial da União. Diferentemente, as incorporações dos candidatos classificados dentro do número de vagas, são publicadas pela Diretoria do Pessoal Militar da Marinha, internamente, no Tomo II do Boletim da marinha. Desta forma, é possível que as publicações ocorram em datas distintas, como foi este caso, muito embora não modifiquem o resultado final dos candidatos aprovados e incorporados.
Análise do Controle Interno: Justificativa do gestor esclarece pendência
Análise da unidade técnica (Sefip/TCU) : Entende-se que a justificativa do gestor explica o motivo da homologação ser posterior à publicação da incorporação, uma vez que tais publicações são realizadas por órgãos distintos podem ser publicadas ordem distintas, fato que não altera o resultado do concurso.
O detalhamento da inconsistência acima elencada encontra-se no anexo II dessa instrução. 
Encaminhamento do ato: 
Considerar LEGAL e conceder o registro do ato de THUANY BENTO HERCULANO.
Ato: 72776/2019 - Interessado: VICTOR HUGO OLIVEIRA DE ALBUQUERQUE - CPF: XXX.406.654-XX
Parecer do Controle Interno: considerar o ato Legal.
Constatação e análise: 
1.1.10. A data informada no campo 'Data da publicação da homologação em órgão oficial' é maior ou igual que a data informada no campo 'Data de publicação da incorporação em órgão oficial'. 
Justificativa do Gestor de Pessoal: O Diretor do Serviço de Seleção do Pessoal da Marinha, no uso das atribuições que lhe são conferidas, publica as homologações com os Resultados Finais dos Concursos Públicos em Diário Oficial da União. Diferentemente, as incorporações dos candidatos classificados dentro do número de vagas, são publicadas pela Diretoria do Pessoal Militar da Marinha, internamente, no Tomo II do Boletim da marinha. Desta forma, é possível que as publicações ocorram em datas distintas, como foi este caso, muito embora não modifiquem o resultado final dos candidatos aprovados e incorporados.
Análise do Controle Interno: Justificativa do gestor esclarece pendência
Análise da unidade técnica (Sefip/TCU) : Entende-se que a justificativa do gestor explica o motivo da homologação ser posterior à publicação da incorporação, uma vez que tais publicações são realizadas por órgãos distintos podem ser publicadas ordem distintas, fato que não altera o resultado do concurso.
O detalhamento da inconsistência acima elencada encontra-se no anexo II dessa instrução. 
Encaminhamento do ato: 
Considerar LEGAL e conceder o registro do ato de VICTOR HUGO OLIVEIRA DE ALBUQUERQUE.
CONCLUSÃO
A abrangência e a profundidade das verificações levadas a efeito fundamentam convicção de que os atos 72756/2019, 72360/2019, 15421/2018, 72350/2019, 72248/2019, 72264/2019, 15511/2018, 72776/2019, 72372/2019 e 72283/2019 podem ser apreciados pela legalidade, em razão de não terem sido encontradas irregularidades nos atos, de acordo com o item Exame das Constatações desta instrução.
PROPOSTA DE ENCAMINHAMENTO
Ante o exposto, com fundamento no art. 71, inciso III, da Constituição Federal, no art. 1º, inciso V, e art. 39, incisos I e II, da Lei 8.443/1992, no art. 260 do Regimento Interno do Tribunal de Contas da União, propõe-se: 
Considerar LEGAIS e conceder o registro dos atos de THUANY BENTO HERCULANO, LARA GOMES DE ARAUJO, MATHEUS DE ASSIS ANDRADE, JULIANA DOS SANTOS VALENTIM DA SILVA, ISABELLA DE MIRANDA GUIMARAES, IVAN GERALDO LEONI SILVA, JEAN RODRIGUES DOS SANTOS, VICTOR HUGO OLIVEIRA DE ALBUQUERQUE, LIVIA PEREIRA BARRETTO e JOSE DE ARIMATEIA RODRIGUES FRANCA FILHO."
O Ministério Público de Contas, representado pelo Procurador Júlio Marcelo de Oliveira, manifestou-se nos seguintes termos (peça 15) :
"Trata-se de processo consolidado com 10 atos de admissão de militares do Comando da Marinha, com pareceres pela legalidade do controle interno e da Secretaria de Fiscalização de Pessoal.
O militar Victor Hugo Oliveira de Albuquerque foi admitido no posto/graduação de Guarda-Marinha, na qualidade de militar profissional de saúde com profissão regulamentada, com exercício a partir de 18/2/2019, com jornada semanal de trabalho informada como sendo de 'Dedicação exclusiva' (peça 11) .
De acordo com as informações da RAIS, ano de referência 2019, verifica-se que ele possui dois vínculos registrados, ambos sem data de desligamento:
	Razão Social do Estabelecimento
	Ocupação
	Admissão
	Horas/
Semana

	Fundo Municipal de Saúde (RPPS) 
	Médico Clínico
	01/08/2018
	40

	Município de Jaboatão dos Guararapes (RPPS) 
	Médico Clínico
	04/01/2016
	36

		Total
	76

No caso vertente, há acumulação tripla de cargos e empregos públicos na área de saúde, por parte do militar, com jornada de trabalho acima de 76 horas semanais e, ainda, indicação de que o vínculo com a unidade jurisdicionada deveria ser com dedicação exclusiva.
A Emenda Constitucional 77/2014 estendeu aos profissionais de saúde das Forças Armadas a possibilidade de acumulação de cargos e empregos a que se refere o art. 37, inciso XVI, alínea 'c', da Constituição Federal/1988.
Esse dispositivo constitucional admite, desde que haja compatibilidade de horários, a acumulação de apenas dois cargos ou empregos públicos, privativos de profissionais de saúde:
XVI - é vedada a acumulação remunerada de cargos públicos, exceto, quando houver compatibilidade de horários, observado em qualquer caso o disposto no inciso XI: (Redação dada pela Emenda Constitucional nº 19, de 1998) 
a) a de dois cargos de professor; (Redação dada pela Emenda Constitucional nº 19, de 1998) 
b) a de um cargo de professor com outro técnico ou científico; (Redação dada pela Emenda Constitucional nº 19, de 1998) 
c) a de dois cargos ou empregos privativos de profissionais de saúde, com profissões regulamentadas; (Redação dada pela Emenda Constitucional nº 34, de 2001) 
XVII - a proibição de acumular estende-se a empregos e funções e abrange autarquias, fundações, empresas públicas, sociedades de economia mista, suas subsidiárias, e sociedades controladas, direta ou indiretamente, pelo poder público; (Redação dada pela Emenda Constitucional nº 19, de 1998) 
A questão de fundo dos presentes autos foi enfrentada pelo Supremo Tribunal Federal em diversas oportunidades, sendo pacífica a sua jurisprudência quanto à impossibilidade de acumulação tríplice de vencimentos ou proventos. Nos autos do Recurso Extraordinário com Agravo, ARE 848.993, com repercussão geral reconhecida, o STF deu provimento ao recurso interposto pelo Estado de Minas Gerais para reformar o acórdão do Tribunal de Justiça/MG e vedar a tripla acumulação.
Nessa linha de entendimento, a decisão proferida pela Segunda Turma do STF, no âmbito do RE 381.204/RS, apreciado em 11.10.2005, cujo sumário dispõe:
CONSTITUCIONAL. ADMINISTRATIVO. SERVIDOR PÚBLICO. PROFESSOR. TRIPLA ACUMULAÇÃO DE CARGOS. INVIABILIDADE. TRANSCURSO DE GRANDE PERÍODO DE TEMPO. IRRELEVÂNCIA. DIREITO ADQUIRIDO. INEXISTÊNCIA.
1. Esta Corte já afirmou ser inviável a tripla acumulação de cargos públicos. Precedentes: RE 141.376 e AI 419.426-AgR.
2. Sob a égide da Constituição anterior, o Plenário desta Corte, ao julgar o RE 101.126, assentou que "as fundações instituídas pelo Poder Público, que assumem a gestão de serviço estatal e se submetem a regime administrativo previsto, nos Estados-membros, por leis estaduais são fundações de direito público, e, portanto, pessoas jurídicas de direito público". Por isso, aplica-se a elas a proibição de acumulação indevida de cargos.
3. Esta Corte rejeita a chamada "teoria do fato consumado". Precedente: RE 120.893-AgR.
4. Incidência da primeira parte da Súmula STF nº 473: "a administração pode anular seus próprios atos, quando eivados de vícios que os tornam ilegais, porque deles não se originam direitos".
5. O direito adquirido e o decurso de longo tempo não podem ser opostos quanto se tratar de manifesta contrariedade à Constituição. 6. Recurso extraordinário conhecido e provido.
Decisão
A Turma, por votação unânime, conheceu do recurso extraordinário e lhe deu parcial provimento, nos termos do voto da Relatora. Ausentes, justificadamente, neste julgamento, os Senhores Ministros Carlos Velloso e Joaquim Barbosa. 2ª. Turma, 11.10.2005.
A vedação em questão alcança os empregos públicos, conforme se extrai do RE 376.601/RS, de relatoria do Ministro Joaquim Barbosa:
O Tribunal a quo, analisando as provas dos autos, concluiu que o Grupo Hospitalar Conceição S/A detém a natureza jurídica de sociedade de economia mista e que " (...) o impetrante, como empregado do Hospital Nossa Senhora da Conceição S/A, passou a ser remunerado pelo Poder Público, incidindo na cumulação vedada, em violação à regra constitucional." (fls. 136) . Ora, resta claro que uma eventual modificação desse entendimento implica, necessariamente, o reexame dos fatos e provas que fundamentaram as conclusões do acórdão recorrido. Isso inviabiliza o processamento do recurso, ante a vedação contida no enunciado da Súmula 279 desta Corte.
Ademais, a jurisprudência desta Corte é firme no sentido da vedação da tripla acumulação de cargos públicos (RE 381.204, rel. min. Ellen Gracie, DJ 11.11.2005) .
O ato foi encaminhado pelo controle interno em 1º/7/2019, de modo que pode ser apreciado por este Tribunal, pois não houve o decurso do prazo de cinco anos fixado pelo Supremo Tribunal Federal, no âmbito do RE 636.553, para a apreciação de atos da espécie, por parte do Tribunal de Contas da União.
Com essas considerações, o Ministério Público de Contas manifesta-se pela ilegalidade e negativa de registro da admissão de Victor Hugo Oliveira de Albuquerque (peça 11) e sugere:
a) esclarecer à origem que, em caso de opção do interessado pelo posto/graduação cuja admissão foi tida por ilegal, deverá emitir um novo ato para oportuna apreciação desta Corte;
b) determinar à Secretaria de Fiscalização de Pessoal que monitore o cumprimento desta determinação.
Quanto aos demais atos em exame, aquiesce à proposta oferecida nos autos pela unidade técnica."

não há.

Procurador Júlio Marcelo de Oliveira.

ATOS DE ADMISSÃO. ACUMULAÇÃO DE CARGOS. ILEGALIDADE DE UM ATO. LEGALIDADE DOS DEMAIS ATOS. DETERMINAÇÕES.

ATOS DE ADMISSÃO (ADS)

Secretaria de Fiscalização de Integridade de Atos e Pagamentos de Pessoal e de Benefícios Sociais (Sefip).

Trata-se de atos de admissão emitidos pelo Comando da Marinha.
A Secretaria de Fiscalização de Pessoal propõe a legalidade e o correspondente registro dos atos ora em análise. 
O Parquet diverge quanto ao ato de Victor Hugo Oliveira de Albuquerque, por ter identificado que "há acumulação tripla de cargos e empregos públicos na área de saúde, por parte do militar, com jornada de trabalho acima de 76 horas semanais e, ainda, indicação de que o vínculo com a unidade jurisdicionada deveria ser com dedicação exclusiva", propondo a ilegalidade do ato e a recusa de seu registro.
Anuo ao encaminhamento proposto pelo Ministério Público de Contas, acolhendo as conclusões de seu parecer como razões de decidir.
O ato de admissão de Victor Hugo Oliveira de Albuquerque deve ser julgado ilegal, com a negativa de seu registro, visto que afronta o previsto no artigo 37, inciso XVI, alínea "c", da Constituição Federal, sendo pacífica a jurisprudência da Suprema Corte quanto à impossibilidade de acumulação tríplice de vencimentos ou proventos. Além disso, o vínculo do militar deveria ser com dedicação exclusiva, conforme informado no formulário do e-Pessoal (peça 11, p. 1) .
Quanto aos demais atos, devem ser considerados legais e registrados, como previsto nos artigos 1º, inciso V, e 39, inciso I, da Lei 8.443/1992 e no artigo 260, § 1º, do Regimento Interno do TCU. 
Registro que os atos em exame deram entrada neste Tribunal há menos de cinco anos.
Ante o exposto, voto por que o Tribunal acolha a minuta de Acórdão que submeto à deliberação deste Colegiado.
TCU, Sala das Sessões, em 3 de maio de 2022.
WALTON ALENCAR RODRIGUES 
Relator